<!DOCTYPE html>
<html lang="en">
	<head>
		<meta http-equiv="Content-Type" content="text/html; charset=utf-8">
		<title>γι</title>
		<meta name="description" content="Analytical Lexicon for the Koine Bible.">
		<meta name="keywords" content="Lexicon, Dictionary, Greek Lexicon, Greek Dictionary, Bible words">
		<meta name="viewport" content="width=device-width, initial-scale=1.0">
		<link rel="icon" href="../images/favicon.ico">
		<link rel="stylesheet" href="css/normalize.css">
		<link rel="stylesheet" href="css/halfmoon.css">
		<link rel="stylesheet" href="css/lexicon.css">
		<script src='../js/hebrew.js'></script>
		<!-- "[if lt IE 9]>
			<script src='js/html5.js'></script>
		<![endif]" -->
	</head>
	<body>
		<nav id='menu'>
			<a id='top'></a>
			<script src='../js/all/primary.js'></script>
			<script src='../js/donate/donate.js'></script>
			<script src='js/menu/lexicon-menu.js'></script>
			<div class='next'>
				<a href="gh.html" title="previous list"><img src='image/prev.png' alt='prev'></a>
				<a href="gl.html" title="next list"><img src='image/next.png' alt='next'></a>
			</div>
		<h2>γι-</h2>
<div class='halfmoon'>
<ul>
<li><a href='g.html'>γ</a></li>
<li><a href='ga.html'>γα</a></li>
<li><a href='ge.html'>γε</a></li>
<li><a href='gh.html'>γη</a></li>
<li><a href='gi.html'>γι</a></li>
					<li><a href="gi.html#giganta"><span class='y'>γιγ-</span></a></li>
					<li><a href="gi.html#ginesqai"><span class='y'>γιν-</span></a></li>
					<li><a href="gi.html#giwras"><span class='y'>γιω-</span></a></li>
</ul>
</div>
<div class='halfmoon'>
<ul>
<li><a href='gl.html'>γλ</a></li>
<li><a href='gn.html'>γν</a></li>
<li><a href='go.html'>γο</a></li>
<li><a href='gr.html'>γρ</a></li>
<li><a href='gu.html'>γυ</a></li>
<li><a href='gw.html'>γω</a></li>
</ul>
</div>
		</nav>
<div id='main'>
<dl>
	<dt><a id="giganta">γίγαντα</a></dt>
	<dd>
		<ul>
			<li><span class='cat'>Parse:</span> <span class='parse'>Noun: Acc Sing Masc</span></li>
			<li><span class='cat'>Root:</span> <span class='i'><a href="gi.html#gigas">γίγας</a></span></li>
		</ul>
	</dd>
</dl>

<dl>
	<dt><a id="gigantas">γίγαντας</a></dt>
	<dd>
		<ul>
			<li><span class='cat'>Parse:</span> <span class='parse'>Noun: Acc Plur Masc</span></li>
			<li><span class='cat'>Root:</span> <span class='i'><a href="gi.html#gigas">γίγας</a></span></li>
		</ul>
	</dd>
</dl>

<dl>
	<dt><a id="gigantes">γίγαντες</a></dt>
	<dd>
		<ul>
			<li><span class='cat'>Parse:</span> <span class='parse'>Noun: Nom Plur Masc</span></li>
			<li><span class='cat'>Root:</span> <span class='i'><a href="gi.html#gigas">γίγας</a></span></li>
		</ul>
	</dd>
</dl>

<dl>
	<dt><a id="gigantos">γίγαντος</a></dt>
	<dd>
		<ul>
			<li><span class='cat'>Parse:</span> <span class='parse'>Noun: Gen Sing Masc</span></li>
			<li><span class='cat'>Root:</span> <span class='i'><a href="gi.html#gigas">γίγας</a></span></li>
		</ul>
	</dd>
</dl>

<dl>
	<dt><a id="gigantwn">γιγάντων</a></dt>
	<dd>
		<ul>
			<li><span class='cat'>Parse:</span> <span class='parse'>Noun: Gen Plur Masc</span></li>
			<li><span class='cat'>Root:</span> <span class='i'><a href="gi.html#gigas">γίγας</a></span></li>
		</ul>
	</dd>
</dl>

<dl>
	<dt><a id="gigarton">γίγαρτον</a></dt>
	<dd>
		<ul>
			<li><span class='cat'>Parse:</span> <span class='parse'>Noun: Nom/Acc Sing Neut</span></li>
			<li><span class='cat'>Meaning:</span> <span class='i'>a grape-stone</span></li>
			<li><span class='cat'>Forms:</span>
				<ul>
					<li>γιγάρτου <span class='parse'>Noun: Gen Sing Neut</span></li>
				</ul>
			</li>
		</ul>
	</dd>
</dl>

<dl>
	<dt><a id="gigartou">γιγάρτου</a></dt>
	<dd>
		<ul>
			<li><span class='cat'>Parse:</span> <span class='parse'>Noun: Gen Sing Neut</span></li>
			<li><span class='cat'>Root:</span> <span class='i'><a href="gi.html#gigarton">γίγαρτον</a></span></li>
		</ul>
	</dd>
</dl>

<dl>
	<dt><a id="gigas">γίγας</a></dt>
	<dd>
		<ul>
			<li><span class='cat'>Parse:</span> <span class='parse'>Noun: Nom Sing Masc</span></li>
			<li><span class='cat'>Meaning:</span>
				<ul>
					<li><span class='i'>giant</span></li>
					<li><span class='i'>someone wielding enormous power</span></li>
				</ul>
			</li>
			<li><span class='cat'>Forms:</span></li>
		</ul>
		<script>
			var text1='γίγ'
			var text2='γιγ'
			</script><script src='js/Mnoun/noun-M-adamas.js'></script>
	</dd>
</dl>

<dl>
	<dt><a id="gignesqai">γίγνεσθαι</a></dt>
	<dd>
		<ul>
			<li><span class='cat'>Parse:</span> <span class='parse'>Verb: Pres Mid/Pass Infin</span></li>
			<li><span class='cat'>Root:</span> <span class='i'><a href="gi.html#gignomai">γίγνομαι</a></span></li>
		</ul>
	</dd>
</dl>

<dl>
	<dt><a id="gignesqw">γιγνέσθω</a></dt>
	<dd>
		<ul>
			<li><span class='cat'>Parse:</span> <span class='parse'>Verb: Pres Mid/Pass Imperative 3rd Sing</span></li>
			<li><span class='cat'>Root:</span> <span class='i'><a href="gi.html#gignomai">γίγνομαι</a></span></li>
		</ul>
	</dd>
</dl>

<dl>
	<dt><a id="gignetai">γίγνεται</a></dt>
	<dd>
		<ul>
			<li><span class='cat'>Parse:</span> <span class='parse'>Verb: Pres Mid/Pass Ind 3rd Sing</span></li>
			<li><span class='cat'>Root:</span> <span class='i'><a href="gi.html#gignomai">γίγνομαι</a></span></li>
		</ul>
	</dd>
</dl>

<dl>
	<dt><a id="gignhtai">γίγνηται</a></dt>
	<dd>
		<ul>
			<li><span class='cat'>Parse:</span> <span class='parse'>Verb: Pres Mid/Pass Ind/Subj 3rd Sing</span></li>
			<li><span class='cat'>Root:</span> <span class='i'><a href="gi.html#gignomai">γίγνομαι</a></span></li>
		</ul>
	</dd>
</dl>

<dl>
	<dt><a id="gignomai">γίγνομαι</a></dt>
	<dd>
		<ul><script src='js/verb/vpmpi1s.js'></script>
			<li><span class='cat'>Note:</span> <span class='i'>Classical form of <a href="gi.html#ginomai">γίνομαι</a></span></li>
			<li><span class='cat'>Meaning:</span>
				<ul>
					<li><span class='i'>to happen, occur, take place, come on, be</span></li>
					<li><span class='i'>to come into being, come into existence, emerge</span></li>
					<li><span class='i'>to be born</span></li>
					<li><span class='i'>to be, exist, be located</span></li>
					<li><span class='i'>to be present, be situated</span> (at a place)</li>
					<li><span class='i'>to come to</span>
						<p class='box'><span class='b'>ἐγένετο λόγος κύριου πρός ..</span> <br>
						<span class='i'>the word of the Lord came to ..</span> </p>
					</li>
					<li><span class='i'>to become something, come to be, acquire the character of, be transformed into</span></li>
					<li><span class='i'>to become something that it is not, to be artificial</span></li>
					<li><span class='i'>to be produced, acquire</span></li>
					<li><span class='i'>to come into a certain state</span></li>
					<li><span class='i'>to arise</span> (as a case for debate)</li>
					<li><span class='i'>to join with, be allied with someone</span></li>
					<li><span class='i'>to set out doing something</span></li>
					<li><span class='r'>Of sacrifices &amp; omens:</span> <span class='i'>to be favourable</span></li>
					<li><span class='r'>With negative: μὴ γένοιτο</span> <span class='i'>never, certainly not! may it not be, may it never be, impossible, it cannot be, by no means, far from it, certainly not, no way, far from it, God forbid</span>
						<p class='box'><span class='b'>μὴ γένοιτο</span> <br>
						<span class='i'>certainly not! may it not be, it cannot be, impossible!</span> </p>
					</li>
				</ul>
			</li>
			<script src='../cognate/g/gignomai.js'></script>
			<script>
				var text1="<a href='gi.html#gignomai'>γίγνομαι</a>";
				var text2="<a href='gen.html#genhsomai'>γενήσομαι</a>";
				var text3="<a href='ege.html#egenomhn'>ἐγενόμην</a>";
				var text4="<a href='geg.html#gegona'>γέγονα</a><br><a href='geg.html#gegana'>γέγανα</a>";
				var text5="<a href='geg.html#gegenhmai'>γεγένημαι</a>";
				var text6="<a href='ege.html#egenhqhn'>ἐγενήθην</a>";
			</script><script src='js/principle.js'></script>
			<li><span class='cat'>Forms:</span></li>
		</ul>
		<fieldset><legend>Present</legend>
			<ul>
					<li>γίγνεσθαι <span class='parse'>Verb: Pres Mid/Pass Infin</span></li>
					<li>γιγνέσθω <span class='parse'>Verb: Pres Mid/Pass Imperative 3rd Sing</span></li>
					<li>γίγνεται <span class='parse'>Verb: Pres Mid/Pass Ind 3rd Sing</span></li>
					<li>γίγνηται <span class='parse'>Verb: Pres Mid/Pass Subj 3rd Sing</span></li>
			</ul>
		</fieldset>
		<fieldset><legend>Present Participle</legend>
		<script>
			var text1='γιγνόμεν'
			var text2='γιγνομέν'
			</script><script src='js/adj/adj-bussinos.js'></script>
		</fieldset>
		<fieldset><legend>Imperfect</legend>
			<ul>
					<li>ἐγίνετο <span class='parse'>Verb: Imperfect Mid/Pass Ind 3rd Sing</span></li>
					<li>ἐγινόμην <span class='parse'>Verb: Imperfect Mid/Pass Ind 1st Sing</span></li>
					<li>ἐγίνοντο <span class='parse'>Verb: Imperfect Mid/Pass Ind 3rd Plur</span></li>
					<li>ἐγίνου <span class='parse'>Verb: Imperfect Mid/Pass Ind 2nd Sing</span></li>
			</ul>
		</fieldset>
		<fieldset><legend>Future</legend>
			<ul>
					<li>γενήσομαι <span class='parse'>Verb: Fut Mid Ind 1st Sing</span></li>
					<li>γενήσεσθε <span class='parse'>Verb: Fut Mid Ind 2nd Plur</span></li>
					<li>γενήσεται <span class='parse'>Verb: Fut Mid Ind 3rd Sing</span></li>
					<li>γενησόμενον <span class='parse'>Part: Fut Mid Nom/Acc Sing Neut</span></li>
					<li>γενησομένων <span class='parse'>Part: Fut Mid Gen Plur Neut</span></li>
					<li>γενήσονται <span class='parse'>Verb: Fut Mid Ind 3rd Plur</span></li>
			</ul>
		</fieldset>
		<fieldset><legend>Aorist</legend>
			<ul>
					<li>γένοιτ᾿ <span class='parse'>Verb: Aor Mid Opt 3rd Sing</span></li>
					<li>γενέσθαι <span class='parse'>Verb: 2Aor Mid Infin</span></li>
					<li>γένεσθε <span class='parse'>Verb: 2Aor Mid Imperative 2nd Plur</span></li>
					<li>γενέσθω <span class='parse'>Verb: 2Aor Mid Imperative 3rd Sing</span></li>
					<li>γενέσθωσαν <span class='parse'>Verb: Aor Mid Imperative 3rd Plur</span></li>
					<li>γένῃ <span class='parse'>Verb: Aor Mid Subj 2nd Sing</span></li>
					<li>γενηθῇ <span class='parse'>Verb: Aor Pass Subj 3rd Sing</span></li>
					<li>γενηθῆναι <span class='parse'>Verb: Aor Pass Infin</span></li>
					<li>γενηθῇς <span class='parse'>Verb: Aor Pass Subj 2nd Sing</span></li>
					<li>γενήθητε <span class='parse'>Verb: Aor Pass Imperative 2nd Plur</span></li>
					<li>γενήθητι <span class='parse'>Verb: Aor Pass Imperative 2nd Sing</span></li>
					<li>γενηθήτω <span class='parse'>Verb: Aor Pass Imperative 3rd Sing</span></li>
					<li>γενηθήτωσαν <span class='parse'>Verb: Aor Pass Imperative 3rd Plur</span></li>
					<li>γενηθῶμεν <span class='parse'>Verb: Aor Pass Subj 1st Plur</span></li>
					<li>γενηθῶσιν <span class='parse'>Verb: Aor Pass Subj 3rd Plur</span></li>
					<li>γένησθε <span class='parse'>Verb: 2Aor Mid Subj 2nd Plur</span></li>
					<li>γένηται <span class='parse'>Verb: 2Aor Mid Subj 3rd Sing</span></li>
					<li>γενοίμεθα <span class='parse'>Verb: Aor Mid Opt 1st Plur</span></li>
					<li>γενοίμην <span class='parse'>Verb: Aor Mid Opt 1st Sing</span></li>
					<li>γένοιντο <span class='parse'>Verb: Aor Mid Opt 3rd Plur</span></li>
					<li>γένοιτο <span class='parse'>Verb: 2Aor Mid Opt 3rd Sing</span></li>
					<li>γενοῦ <span class='parse'>Verb: 2Aor Mid Imperative 2nd Sing</span></li>
					<li>γενώμεθα <span class='parse'>Verb: Aor Mid Subj 1st Plur</span></li>
					<li>γένωμαι <span class='parse'>Verb: 2Aor Mid Subj 1st Sing</span></li>
					<li>γένωνται <span class='parse'>Verb: 2Aor Mid Subj 3rd Plur</span></li>
					<li>ἐγένετο <span class='parse'>Verb: Aor Mid Ind 3rd Sing</span></li>
					<li>ἐγένεσθε <span class='parse'>Verb: 2Aor Mid Ind 2nd Plur</span></li>
					<li>ἐγένετο <span class='parse'>Verb: 2Aor Mid Ind 3rd Sing</span></li>
					<li>ἐγενήθη <span class='parse'>Verb: Aor Pass Ind 3rd Sing</span></li>
					<li>ἐγενήθημεν <span class='parse'>Verb: Aor Pass Ind 1st Plur</span></li>
					<li>ἐγενήθην <span class='parse'>Verb: Aor Pass Ind 1st Sing</span></li>
					<li>ἐγενήθης <span class='parse'>Verb: Aor Pass Ind 2nd Sing</span></li>
					<li>ἐγενήθησαν <span class='parse'>Verb: Aor Pass Ind 3rd Plur</span></li>
					<li>ἐγενήθητε <span class='parse'>Verb: Aor Pass Ind 2nd Plur</span></li>
					<li>ἐγενόμεθα <span class='parse'>Verb: Aor Mid Ind 1st Plur</span></li>
					<li>ἐγενόμην <span class='parse'>Verb: 2Aor Mid Ind 1st Sing</span></li>
					<li>ἐγένοντο <span class='parse'>Verb: 2Aor Mid Ind 3rd Plur</span></li>
					<li>ἐγένου <span class='parse'>Verb: 2Aor Mid Ind 2nd Sing</span></li>
			</ul>
		</fieldset>
		<fieldset><legend>Aorist Participle</legend>
			<ul>
					<li>γενηθείς <span class='parse'>Part: Aor Pass Nom Sing Masc</span></li>
					<li>γενηθεῖσα <span class='parse'>Part: Aor Pass Nom Sing Fem</span></li>
					<li>γενηθείσῃ <span class='parse'>Part: Aor Pass Dat Sing Fem</span></li>
					<li>γενηθέντας <span class='parse'>Part: Aor Pass Acc Plur Masc</span></li>
					<li>γενηθέντες <span class='parse'>Part: Aor Pass Nom Plur Masc</span></li>
					<li>γενηθέντος <span class='parse'>Part: Aor Pass Gen Sing Masc</span></li>
					<li>γενηθέντων <span class='parse'>Part: Aor Pass Gen Plur Neut</span></li>
					<li>γενόμενα <span class='parse'>Part: 2Aor Mid Nom/Acc Plur Neut</span></li>
					<li>γενόμεναι <span class='parse'>Part: 2Aor Mid Nom Plur Fem</span></li>
					<li>γενομένας <span class='parse'>Part: Aor Mid Acc Plur Fem</span></li>
					<li>γενομένη <span class='parse'>Part: 2Aor Mid Nom Sing Fem</span></li>
					<li>γενομένῃ <span class='parse'>Part: 2Aor Mid Dat Sing Fem</span></li>
					<li>γενομένην <span class='parse'>Part: 2Aor Mid Acc Sing Fem</span></li>
					<li>γενομένης <span class='parse'>Part: 2Aor Mid Gen Sing Fem</span></li>
					<li>γενόμενοι <span class='parse'>Part: 2Aor Mid Nom Plur Masc</span></li>
					<li>γενομένοις <span class='parse'>Part: 2Aor Mid Dat Plur Masc</span></li>
					<li>γενομένοις <span class='parse'>Part: 2Aor Mid Dat Plur Neut</span></li>
					<li>γενόμενον <span class='parse'>Part: 2Aor Mid Nom/Acc Sing Neut</span></li>
					<li>γενόμενον <span class='parse'>Part: 2Aor Mid Acc Sing Masc</span></li>
					<li>γενόμενος <span class='parse'>Part: 2Aor Mid Nom Sing Masc</span></li>
					<li>γενομένου <span class='parse'>Part: 2Aor Mid Gen Sing Masc</span></li>
					<li>γενομένου <span class='parse'>Part: 2Aor Mid Gen Sing Neut</span></li>
					<li>γενομένους <span class='parse'>Part: Aor Mid Acc Plur Masc</span></li>
					<li>γενομένῳ <span class='parse'>Part: Aor Mid Dat Sing Masc</span></li>
					<li>γενομένων <span class='parse'>Part: 2Aor Mid Gen Plur Masc</span></li>
					<li>γενομένων <span class='parse'>Part: 2Aor Mid Gen Plur Neut</span></li>
					<li>γενομένων <span class='parse'>Part: 2Aor Mid Gen Plur Fem</span></li>
			</ul>
		</fieldset>
		<fieldset><legend>Perfect</legend>
			<ul>
					<li>γεγόνεισαν <span class='parse'>Verb: PluPerf Act Ind 3rd Plur</span></li>
					<li>γεγένημαι <span class='parse'>Verb: Perf Mid/Pass Ind 1st Sing</span></li>
					<li>γεγενῆσθαι <span class='parse'>Verb: Perf Mid/Pass Infin</span></li>
					<li>γεγένησθε <span class='parse'>Verb: Perf Mid/Pass Ind 2nd Plur</span></li>
					<li>γεγένηται <span class='parse'>Verb: Perf Mid/Pass Ind 3rd Sing</span></li>
					<li>γέγονα <span class='parse'>Verb: Perf Act Ind 1st Sing</span></li>
					<li>γεγόναμεν <span class='parse'>Verb: Perf Act Ind 1st Plur</span></li>
					<li>γέγοναν <span class='parse'>Verb: Perf Act Ind 3rd Plur contracted form</span></li>
					<li>γέγονας <span class='parse'>Verb: Perf Act Ind 2nd Sing</span></li>
					<li>γεγόνασι <span class='parse'>Verb: Perf Act Ind 3rd Plur</span></li>
					<li>γεγόνασιν <span class='parse'>Verb: Perf Act Ind 3rd Plur</span></li>
					<li>γεγόνατε <span class='parse'>Verb: Perf Act Ind 2nd Plur</span></li>
					<li>γέγονε <span class='parse'>Verb: Perf Act Ind 3rd Sing</span></li>
					<li>γεγόνει <span class='parse'>Verb: PluPerf Act Ind 3rd Sing</span></li>
					<li>γέγονεν <span class='parse'>Verb: Perf Act Ind 3rd Sing</span></li>
					<li>γεγονέναι <span class='parse'>Verb: Perf Act Infin</span></li>
					<li>ἐγεγόνειν <span class='parse'>Verb: PluPerf Act Ind 1st Sing</span></li>
					<li>ἐγεγόνει <span class='parse'>Verb: PluPerf Act Ind 3rd Sing</span></li>
			</ul>
		</fieldset>
		<fieldset><legend>Perfect Participle</legend>
			<ul>
					<li>γεγενημένας <span class='parse'>Part: Perf Mid/Pass Acc Plur Fem</span></li>
					<li>γεγενημένοις <span class='parse'>Part: Perf Mid/Pass Dat Plur Neut</span></li>
					<li>γεγενημένον <span class='parse'>Part: Perf Mid/Pass Nom/Acc Sing Neut</span></li>
					<li>γεγενημένον <span class='parse'>Part: Perf Mid/Pass Acc Sing Masc</span></li>
					<li>γεγενημένος <span class='parse'>Part: Perf Mid/Pass Nom Sing Masc</span></li>
					<li>γεγενημένων <span class='parse'>Part: Perf Mid/Pass Gen Plur Masc</span></li>
					<li>γεγονός <span class='parse'>Part: Perf Act Nom/Acc Sing Neut</span></li>
					<li>γεγονός <span class='parse'>Part: Perf Act Nom/Acc Sing Neut</span></li>
					<li>γεγονόσι <span class='parse'>Part: Perf Act Dat Plur Masc</span></li>
					<li>γεγονότα
						<ul>
							<li class='parse'>Part: Perf Act Acc Sing Masc</li>
							<li class='parse'>Part: Perf Act Nom/Acc Plur Neut</li>
						</ul>
					</li>
					<li>γεγονότας <span class='parse'>Part: Perf Act Acc Plur Masc</span></li>
					<li>γεγονότες <span class='parse'>Part: Perf Act Nom Plur Masc</span></li>
					<li>γεγονότι <span class='parse'>Part: Perf Act Dat Sing Neut</span></li>
					<li>γεγονότος <span class='parse'>Part: Perf Act Gen Sing Masc</span></li>
					<li>γεγονότων <span class='parse'>Part: Perf Act Gen Plur Neut</span></li>
					<li>γεγονυῖα <span class='parse'>Part: Perf Act Nom Sing Fem</span></li>
					<li>γεγονυῖαν <span class='parse'>Part: Perf Act Acc Sing Fem</span></li>
					<li>γεγονυίας <span class='parse'>Part: Perf Act Gen Sing Fem</span></li>
					<li>γεγονώς <span class='parse'>Part: Perf Act Nom Sing Masc</span></li>
			</ul>
		</fieldset>
	</dd>
</dl>

<dl>
	<dt><a id="gignomena">γιγνόμενα</a></dt>
	<dd>
		<ul>
			<li><span class='cat'>Parse:</span> <span class='parse'>Part: Pres Mid/Pass Nom/Acc Plur Neut</span></li>
			<li><span class='cat'>Root:</span> <span class='i'><a href="gi.html#ginomai">γίνομαι</a></span></li>
		</ul>
	</dd>
</dl>

<dl>
	<dt><a id="gignomenon">γιγνόμενον</a></dt>
	<dd>
		<ul>
			<li><span class='cat'>Parse:</span>
				<ul>
					<li class='parse'>Part: Pres Mid/Pass Nom Sing Neut</li>
					<li class='parse'>Part: Pres Mid/Pass Nom Sing Neut</li>
				</ul>
			</li>
			<li><span class='cat'>Root:</span> <span class='i'><a href="gi.html#ginomai">γίνομαι</a></span></li>
		</ul>
	</dd>
</dl>

<dl>
	<dt><a id="gignwske">γίγνωσκε</a></dt>
	<dd>
		<ul>
			<li><span class='cat'>Parse:</span> <span class='parse'>Verb: Pres Act Imperative 2nd Sing</span> <a href="gi.html#ginwskw">γινώσκω</a></li>
			<li><span class='cat'>Root:</span> <span class='i'><a href="gi.html#ginwskw">γινώσκω</a></span></li>
		</ul>
	</dd>
</dl>

<dl>
	<dt><a id="gignwskei">γιγνώσκει</a></dt>
	<dd>
		<ul>
			<li><span class='cat'>Parse:</span> <span class='parse'>Verb: Pres Act Ind 3rd Sing</span> <a href="gi.html#ginwskw">γινώσκω</a></li>
			<li><span class='cat'>Root:</span> <span class='i'><a href="gi.html#ginwskw">γινώσκω</a></span></li>
		</ul>
	</dd>
</dl>

<dl>
	<dt><a id="ginwskhtai">γινώσκηται</a></dt>
	<dd>
		<ul>
			<li><span class='cat'>Parse:</span> <span class='parse'>Verb: Pres Mid/Pass Subj 3rd Sing</span> <a href="gi.html#ginwskw">γινώσκω</a></li>
			<li><span class='cat'>Root:</span> <span class='i'><a href="gi.html#ginwskw">γινώσκω</a></span></li>
		</ul>
	</dd>
</dl>

<dl>
	<dt><a id="gignwskontas">γιγνώσκοντας</a></dt>
	<dd>
		<ul>
			<li><span class='cat'>Parse:</span> <span class='parse'>Part: Pres Act Acc Plur Masc</span> <a href="gi.html#ginwskw">γινώσκω</a></li>
			<li><span class='cat'>Root:</span> <span class='i'><a href="gi.html#ginwskw">γινώσκω</a></span></li>
		</ul>
	</dd>
</dl>

<dl>
	<dt><a id="gignwskw">γιγνώσκω</a></dt>
	<dd>
		<ul>
			<li><span class='cat'>Parse:</span> <span class='parse'>Verb: Pres Act Imperative 2nd Sing</span></li>
			<li><span class='cat'>Note:</span> <span class='i'>See full meaning in alternate form:</span> <a href="gi.html#ginwskw">γινώσκω</a></li>
			<li><span class='cat'>Meaning:</span>
				<ul>
					<li><span class='i'>to know</span></li>
				</ul>
			</li>
			<script src='../cognate/g/gignwskw.js'></script>
		</ul>
			<script>
				var text1="<a href='gi.html#gignwskw'>γιγνώσκω</a>";
				var text2="<a href='gn.html#gnwsomai'>γνώσομαι</a>";
				var text3="<a href='egn.html#egnwn'>ἔγνων</a>";
				var text4="<a href='egn.html#egnwka'>ἔγνωκα</a>";
				var text5="<a href='egn.html#egnwsmai'>ἔγνωσμαι</a>";
				var text6="<a href='egn.html#egnwsqhn'>ἐγνώσθην</a>";
			</script><script src='js/principle.js'></script>
	</dd>
</dl>

<dl>
	<dt><a id="ginesqai">γίνεσθαι</a></dt>
	<dd>
		<ul>
			<li><span class='cat'>Parse:</span> <span class='parse'>Verb: Pres Mid/Pass Infin</span></li>
			<li><span class='cat'>Root:</span> <span class='i'><a href="gi.html#ginomai">γίνομαι</a></span></li>
		</ul>
	</dd>
</dl>

<dl>
	<dt><a id="ginesqe">γίνεσθε</a></dt>
	<dd>
		<ul>
			<li><span class='cat'>Parse:</span> <span class='parse'>Verb: Pres Mid/Pass Ind/Imperative 2nd Plur</span></li>
			<li><span class='cat'>Root:</span> <span class='i'><a href="gi.html#ginomai">γίνομαι</a></span></li>
		</ul>
	</dd>
</dl>

<dl>
	<dt><a id="ginesqw">γινέσθω</a></dt>
	<dd>
		<ul>
			<li><span class='cat'>Parse:</span> <span class='parse'>Verb: Pres Mid/Pass Imperative 3rd Sing</span></li>
			<li><span class='cat'>Root:</span> <span class='i'><a href="gi.html#ginomai">γίνομαι</a></span></li>
		</ul>
	</dd>
</dl>

<dl>
	<dt><a id="ginesqwsan">γινέσθωσαν</a></dt>
	<dd>
		<ul>
			<li><span class='cat'>Parse:</span> <span class='parse'>Verb: Pres Mid/Pass Imperative 3rd Plur</span></li>
			<li><span class='cat'>Root:</span> <span class='i'><a href="gi.html#ginomai">γίνομαι</a></span></li>
		</ul>
	</dd>
</dl>

<dl>
	<dt><a id="ginetai">γίνεται</a></dt>
	<dd>
		<ul>
			<li><span class='cat'>Parse:</span> <span class='parse'>Verb: Pres Mid/Pass Ind 3rd Sing</span></li>
			<li><span class='cat'>Root:</span> <span class='i'><a href="gi.html#ginomai">γίνομαι</a></span></li>
		</ul>
	</dd>
</dl>

<dl>
	<dt><a id="ginh">γίνῃ</a></dt>
	<dd>
		<ul>
			<li><span class='cat'>Parse:</span> <span class='parse'>Verb: Pres Mid/Pass Ind/Subj 2nd Sing</span></li>
			<li><span class='cat'>Root:</span> <span class='i'><a href="gi.html#ginomai">γίνομαι</a></span></li>
		</ul>
	</dd>
</dl>

<dl>
	<dt><a id="ginomai">γίνομαι</a></dt>
	<dd>
		<ul><script src='js/verb/vpmpi1s.js'></script>
			<li><span class='cat'>Note:</span> <span class='i'>Classical form is</span> <span class='b'> γίγνομαι</span></li>
			<li><span class='cat'>Meaning:</span>
				<ul>
					<li><span class='i'>to happen, occur, take place, come on, be</span></li>
					<li><span class='i'>to come into being, come into existence, emerge</span></li>
					<li><span class='i'>to be born</span></li>
					<li><span class='i'>to be, exist, be located</span></li>
					<li><span class='i'>to be present, be situated</span> (at a place)</li>
					<li><span class='i'>to come to</span>
						<p class='box'><span class='b'>ἐγένετο λόγος κύριου πρός ..</span> <br>
						<span class='i'>the word of the Lord came to ..</span> </p>
					</li>
					<li><span class='i'>to become something, come to be, acquire the character of, be transformed into; to turn into</span>
						<p class='box'>
							<span class='b'>ἀλλ᾿ ἡ λύπη ὑμῶν εἰς χαρὰν γενήσεται</span><br>
							<span class='i'>but your grief will be turned into joy</span> (John 16:20)
						</p>
					</li>
					<li><span class='i'>to become something that it is not, to be artificial</span></li>
					<li><span class='i'>to be produced, acquire</span></li>
					<li><span class='i'>to come into a certain state</span></li>
					<li><span class='i'>to arise</span> (as a case for debate)</li>
					<li><span class='i'>to join with, be allied with someone</span></li>
					<li><span class='i'>to set out doing something</span></li>
					<li><span class='r'>Of sacrifices &amp; omens:</span> <span class='i'>to be favourable</span></li>
					<li><span class='r'>With negative: μὴ γένοιτο</span> <span class='i'>never, certainly not! may it not be, may it never be, impossible, it cannot be, by no means, far from it, certainly not, no way, far from it, God forbid</span>
						<p class='box'><span class='b'>μὴ γένοιτο</span> <br>
						<span class='i'>certainly not! may it not be, it cannot be, impossible!</span> </p>
					</li>
				</ul>
			</li>
			<script src='../cognate/g/gignwskw.js'></script>
		</ul>
			<script>
				var text1="<a href='gi.html#ginomai'>γίνομαι</a>";
				var text2="<a href='gen.html#genhsomai'>γενήσομαι</a>";
				var text3="<a href='ege.html#egenomhn'>ἐγενόμην</a>";
				var text4="<a href='geg.html#gegona'>γέγονα</a>";
				var text5="<a href='geg.html#gegenhmai'>γεγένημαι</a>";
				var text6="<a href='ege.html#egenhqhn'>ἐγενήθην</a>";
			</script><script src='js/principle.js'></script>
		<ul>
			<li><span class='cat'>Forms:</span></li>
		</ul>
		<fieldset><legend>Present</legend>
			<ul>
					<li><a id="γίνηται">γίνηται</a> <span class='parse'>Verb: Pres Mid/Pass Subj 3rd Sing</span></li>
					<li>γίνεσθαι <span class='parse'>Verb: Pres Mid/Pass Infin</span></li>
					<li>γίνεσθε <span class='parse'>Verb: Pres Mid/Pass Imperative 2nd Plur</span></li>
					<li>γινέσθω <span class='parse'>Verb: Pres Mid/Pass Imperative 3rd Sing</span></li>
					<li>γινέσθωσαν <span class='parse'>Verb: Pres Mid/Pass Imperative 3rd Plur</span></li>
					<li>γίνεται <span class='parse'>Verb: Pres Mid/Pass Ind 3rd Sing</span></li>
					<li>γίνῃ <span class='parse'>Verb: Pres Mid/Pass Subj 2nd Sing</span></li>
					<li>γίνονται <span class='parse'>Verb: Pres Mid/Pass Ind 3rd Plur</span></li>
					<li>γίνου <span class='parse'>Verb: Pres Mid/Pass Imperative 2nd Sing</span></li>
					<li>γινώμεθα <span class='parse'>Verb: Pres Mid/Pass Subj 1st Plur</span></li>
					<li>γίνωνται <span class='parse'>Verb: Pres Mid/Pass Subj 3rd Plur</span></li>
					<li>γινόμεθα <span class='parse'>Verb: Pres/Imperfect Mid/Pass Ind 1st Plur</span></li>
			</ul>
		</fieldset>
		<fieldset><legend>Present Participle</legend>
		<script>
			var text1='γινόμεν'
			var text2='γινομέν'
			</script><script src='js/adj/adj-bussinos.js'></script>
		</fieldset>
		<fieldset><legend>Imperfect</legend>
			<ul>
					<li>ἐγίνετο <span class='parse'>Verb: Imperfect Mid/Pass Ind 3rd Sing</span></li>
					<li>ἐγινόμην <span class='parse'>Verb: Imperfect Mid/Pass Ind 1st Sing</span></li>
					<li>ἐγίνοντο <span class='parse'>Verb: Imperfect Mid/Pass Ind 3rd Plur</span></li>
					<li>ἐγίνου <span class='parse'>Verb: Imperfect Mid/Pass Ind 2nd Sing</span></li>
			</ul>
		</fieldset>
		<fieldset><legend>Future</legend>
			<ul>
					<li>γενήσομαι <span class='parse'>Verb: Fut Mid Ind 1st Sing</span></li>
					<li>γενήσεσθε <span class='parse'>Verb: Fut Mid Ind 2nd Plur</span></li>
					<li>γενήσεται <span class='parse'>Verb: Fut Mid Ind 3rd Sing</span></li>
					<li>γενησόμενον <span class='parse'>Part: Fut Mid Nom/Acc Sing Neut</span></li>
					<li>γενησομένων <span class='parse'>Part: Fut Mid Gen Plur Neut</span></li>
					<li>γενήσονται <span class='parse'>Verb: Fut Mid Ind 3rd Plur</span></li>
			</ul>
		</fieldset>
		<fieldset><legend>Aorist Verb</legend>
			<ul>
					<li>γένοιτ᾿ <span class='parse'>Verb: Aor Mid Opt 3rd Sing</span></li>
					<li>γενέσθαι <span class='parse'>Verb: 2Aor Mid Infin</span></li>
					<li>γένεσθε <span class='parse'>Verb: 2Aor Mid Imperative 2nd Plur</span></li>
					<li>γενέσθω <span class='parse'>Verb: 2Aor Mid Imperative 3rd Sing</span></li>
					<li>γενέσθωσαν <span class='parse'>Verb: Aor Mid Imperative 3rd Plur</span></li>
					<li>γένῃ <span class='parse'>Verb: Aor Mid Subj 2nd Sing</span></li>
					<li>γενηθῇ <span class='parse'>Verb: Aor Pass Subj 3rd Sing</span></li>
					<li>γενηθῆναι <span class='parse'>Verb: Aor Pass Infin</span></li>
					<li>γενηθῇς <span class='parse'>Verb: Aor Pass Subj 2nd Sing</span></li>
					<li>γενήθητε <span class='parse'>Verb: Aor Pass Imperative 2nd Plur</span></li>
					<li>γενήθητι <span class='parse'>Verb: Aor Pass Imperative 2nd Sing</span></li>
					<li>γενηθήτω <span class='parse'>Verb: Aor Pass Imperative 3rd Sing</span></li>
					<li>γενηθήτωσαν <span class='parse'>Verb: Aor Pass Imperative 3rd Plur</span></li>
					<li>γενηθῶμεν <span class='parse'>Verb: Aor Pass Subj 1st Plur</span></li>
					<li>γενηθῶσιν <span class='parse'>Verb: Aor Pass Subj 3rd Plur</span></li>
					<li>γένησθε <span class='parse'>Verb: 2Aor Mid Subj 2nd Plur</span></li>
					<li>γένηται <span class='parse'>Verb: 2Aor Mid Subj 3rd Sing</span></li>
					<li>γενοίμεθα <span class='parse'>Verb: Aor Mid Opt 1st Plur</span></li>
					<li>γενοίμην <span class='parse'>Verb: Aor Mid Opt 1st Sing</span></li>
					<li>γένοιντο <span class='parse'>Verb: Aor Mid Opt 3rd Plur</span></li>
					<li>γένοιτο <span class='parse'>Verb: 2Aor Mid Opt 3rd Sing</span></li>
					<li>γενοῦ <span class='parse'>Verb: 2Aor Mid Imperative 2nd Sing</span></li>
					<li>γενώμεθα <span class='parse'>Verb: Aor Mid Subj 1st Plur</span></li>
					<li>γένωμαι <span class='parse'>Verb: 2Aor Mid Subj 1st Sing</span></li>
					<li>γένωνται <span class='parse'>Verb: 2Aor Mid Subj 3rd Plur</span></li>
					<li>ἐγένετο <span class='parse'>Verb: Aor Mid Ind 3rd Sing</span></li>
					<li>ἐγένεσθε <span class='parse'>Verb: 2Aor Mid Ind 2nd Plur</span></li>
					<li>ἐγένετο <span class='parse'>Verb: 2Aor Mid Ind 3rd Sing</span></li>
					<li>ἐγενήθη <span class='parse'>Verb: Aor Pass Ind 3rd Sing</span></li>
					<li>ἐγενήθημεν <span class='parse'>Verb: Aor Pass Ind 1st Plur</span></li>
					<li>ἐγενήθην <span class='parse'>Verb: Aor Pass Ind 1st Sing</span></li>
					<li>ἐγενήθης <span class='parse'>Verb: Aor Pass Ind 2nd Sing</span></li>
					<li>ἐγενήθησαν <span class='parse'>Verb: Aor Pass Ind 3rd Plur</span></li>
					<li>ἐγενήθητε <span class='parse'>Verb: Aor Pass Ind 2nd Plur</span></li>
					<li>ἐγενόμεθα <span class='parse'>Verb: Aor Mid Ind 1st Plur</span></li>
					<li>ἐγενόμην <span class='parse'>Verb: 2Aor Mid Ind 1st Sing</span></li>
					<li>ἐγένοντο <span class='parse'>Verb: 2Aor Mid Ind 3rd Plur</span></li>
					<li>ἐγένου <span class='parse'>Verb: 2Aor Mid Ind 2nd Sing</span></li>
			</ul>
		</fieldset>
		<fieldset><legend>Aorist Middle Participle</legend>
		<script>
			var text1='γενόμεν'
			var text2='γενομέν'
			</script><script src='js/adj/adj-bussinos.js'></script>
		</fieldset>
		<fieldset><legend>Aorist Passive Participle</legend>
			<ul>
					<li>γενηθείς <span class='parse'>Part: Aor Pass Nom Sing Masc</span></li>
					<li>γενηθεῖσα <span class='parse'>Part: Aor Pass Nom Sing Fem</span></li>
					<li>γενηθείσῃ <span class='parse'>Part: Aor Pass Dat Sing Fem</span></li>
					<li>γενηθέντας <span class='parse'>Part: Aor Pass Acc Plur Masc</span></li>
					<li>γενηθέντες <span class='parse'>Part: Aor Pass Nom Plur Masc</span></li>
					<li>γενηθέντος <span class='parse'>Part: Aor Pass Gen Sing Masc</span></li>
					<li>γενηθέντων <span class='parse'>Part: Aor Pass Gen Plur Neut</span></li>
			</ul>
		</fieldset>
		<fieldset><legend>Perfect</legend>
			<ul>
					<li>γεγόνεισαν <span class='parse'>Verb: PluPerf Act Ind 3rd Plur</span></li>
					<li>γεγένημαι <span class='parse'>Verb: Perf Mid/Pass Ind 1st Sing</span></li>
					<li>γεγενῆσθαι <span class='parse'>Verb: Perf Mid/Pass Infin</span></li>
					<li>γεγένησθε <span class='parse'>Verb: Perf Mid/Pass Ind 2nd Plur</span></li>
					<li>γεγένηται <span class='parse'>Verb: Perf Mid/Pass Ind 3rd Sing</span></li>
					<li>γέγονα <span class='parse'>Verb: Perf Act Ind 1st Sing</span></li>
					<li>γεγόναμεν <span class='parse'>Verb: Perf Act Ind 1st Plur</span></li>
					<li>γέγοναν <span class='parse'>Verb: Perf Act Ind 3rd Plur contracted form</span></li>
					<li>γέγονας <span class='parse'>Verb: Perf Act Ind 2nd Sing</span></li>
					<li>γεγόνασι <span class='parse'>Verb: Perf Act Ind 3rd Plur</span></li>
					<li>γεγόνασιν <span class='parse'>Verb: Perf Act Ind 3rd Plur</span></li>
					<li>γεγόνατε <span class='parse'>Verb: Perf Act Ind 2nd Plur</span></li>
					<li>γέγονε <span class='parse'>Verb: Perf Act Ind 3rd Sing</span></li>
					<li>γεγόνει <span class='parse'>Verb: PluPerf Act Ind 3rd Sing</span></li>
					<li>γέγονεν <span class='parse'>Verb: Perf Act Ind 3rd Sing</span></li>
					<li>γεγονέναι <span class='parse'>Verb: Perf Act Infin</span></li>
					<li>ἐγεγόνειν <span class='parse'>Verb: PluPerf Act Ind 1st Sing</span></li>
					<li>ἐγεγόνει <span class='parse'>Verb: PluPerf Act Ind 3rd Sing</span></li>
			</ul>
		</fieldset>
		<fieldset><legend>Perfect Participle</legend>
			<ul>
					<li>γεγενημένας <span class='parse'>Part: Perf Mid/Pass Acc Plur Fem</span></li>
					<li>γεγενημένοις <span class='parse'>Part: Perf Mid/Pass Dat Plur Neut</span></li>
					<li>γεγενημένον <span class='parse'>Part: Perf Mid/Pass Nom/Acc Sing Neut</span></li>
					<li>γεγενημένον <span class='parse'>Part: Perf Mid/Pass Acc Sing Masc</span></li>
					<li>γεγενημένος <span class='parse'>Part: Perf Mid/Pass Nom Sing Masc</span></li>
					<li>γεγενημένων <span class='parse'>Part: Perf Mid/Pass Gen Plur Masc</span></li>
					<li>γεγονός <span class='parse'>Part: Perf Act Nom/Acc Sing Neut</span></li>
					<li>γεγονός <span class='parse'>Part: Perf Act Nom/Acc Sing Neut</span></li>
					<li>γεγονόσι <span class='parse'>Part: Perf Act Dat Plur Masc</span></li>
					<li>γεγονότα
						<ul>
							<li class='parse'>Part: Perf Act Acc Sing Masc</li>
							<li class='parse'>Part: Perf Act Nom/Acc Plur Neut</li>
						</ul>
					</li>
					<li>γεγονότας <span class='parse'>Part: Perf Act Acc Plur Masc</span></li>
					<li>γεγονότες <span class='parse'>Part: Perf Act Nom Plur Masc</span></li>
					<li>γεγονότι <span class='parse'>Part: Perf Act Dat Sing Neut</span></li>
					<li>γεγονότος <span class='parse'>Part: Perf Act Gen Sing Masc</span></li>
					<li>γεγονότων <span class='parse'>Part: Perf Act Gen Plur Neut</span></li>
					<li>γεγονυῖα <span class='parse'>Part: Perf Act Nom Sing Fem</span></li>
					<li>γεγονυῖαν <span class='parse'>Part: Perf Act Acc Sing Fem</span></li>
					<li>γεγονυίας <span class='parse'>Part: Perf Act Gen Sing Fem</span></li>
					<li>γεγονώς <span class='parse'>Part: Perf Act Nom Sing Masc</span></li>
			</ul>
		</fieldset>
	</dd>
</dl>

<dl>
	<dt><a id="ginomeqa">γινόμεθα</a></dt>
	<dd>
		<ul>
			<li><span class='cat'>Parse:</span> <span class='parse'>Verb: Pres/Imperfect Mid/Pass Ind 1st Plur</span></li>
			<li><span class='cat'>Root:</span> <span class='i'><a href="gi.html#ginomai">γίνομαι</a></span></li>
		</ul>
	</dd>
</dl>

<dl>
	<dt><a id="ginomena">γινόμενα</a></dt>
	<dd>
		<ul>
			<li><span class='cat'>Parse:</span> <span class='parse'>Part: Pres Mid/Pass Nom/Acc Plur Neut</span></li>
			<li><span class='cat'>Root:</span> <span class='i'><a href="gi.html#ginomai">γίνομαι</a></span></li>
		</ul>
	</dd>
</dl>

<dl>
	<dt><a id="ginomenai">γινόμεναι</a></dt>
	<dd>
		<ul>
			<li><span class='cat'>Parse:</span> <span class='parse'>Part: Pres Mid/Pass Nom Plur Fem</span></li>
			<li><span class='cat'>Root:</span> <span class='i'><a href="gi.html#ginomai">γίνομαι</a></span></li>
		</ul>
	</dd>
</dl>

<dl>
	<dt><a id="ginomenais">γινομέναις</a></dt>
	<dd>
		<ul>
			<li><span class='cat'>Parse:</span> <span class='parse'>Part: Pres Mid/Pass Dat Plur Fem</span></li>
			<li><span class='cat'>Root:</span> <span class='i'><a href="gi.html#ginomai">γίνομαι</a></span></li>
		</ul>
	</dd>
</dl>

<dl>
	<dt><a id="ginomenas">γινομένας</a></dt>
	<dd>
		<ul>
			<li><span class='cat'>Parse:</span> <span class='parse'>Part: Pres Mid/Pass Acc Plur Fem</span></li>
			<li><span class='cat'>Root:</span> <span class='i'><a href="gi.html#ginomai">γίνομαι</a></span></li>
		</ul>
	</dd>
</dl>

<dl>
	<dt><a id="ginome'nh">γινομένη</a></dt>
	<dd>
		<ul>
			<li><span class='cat'>Parse:</span> <span class='parse'>Part: Pres Mid/Pass Nom Sing Fem</span></li>
			<li><span class='cat'>Root:</span> <span class='i'><a href="gi.html#ginomai">γίνομαι</a></span></li>
		</ul>
	</dd>
</dl>

<dl>
	<dt><a id="ginome'nh!"></a><a id="ginomenh">γινομένῃ</a></dt>
	<dd>
		<ul>
			<li><span class='cat'>Parse:</span> <span class='parse'>Part: Pres Mid/Pass Dat Sing Fem</span></li>
			<li><span class='cat'>Root:</span> <span class='i'><a href="gi.html#ginomai">γίνομαι</a></span></li>
		</ul>
	</dd>
</dl>

<dl>
	<dt><a id="ginomenhn">γινομένην</a></dt>
	<dd>
		<ul>
			<li><span class='cat'>Parse:</span> <span class='parse'>Part: Pres Mid/Pass Acc Sing Fem</span></li>
			<li><span class='cat'>Root:</span> <span class='i'><a href="gi.html#ginomai">γίνομαι</a></span></li>
		</ul>
	</dd>
</dl>

<dl>
	<dt><a id="ginomenhs">γινομένης</a></dt>
	<dd>
		<ul>
			<li><span class='cat'>Parse:</span> <span class='parse'>Part: Pres Mid/Pass Gen Sing Fem</span></li>
			<li><span class='cat'>Root:</span> <span class='i'><a href="gi.html#ginomai">γίνομαι</a></span></li>
		</ul>
	</dd>
</dl>

<dl>
	<dt><a id="ginomenoi">γινόμενοι</a></dt>
	<dd>
		<ul>
			<li><span class='cat'>Parse:</span> <span class='parse'>Part: Pres Mid/Pass Nom Plur Masc</span></li>
			<li><span class='cat'>Root:</span> <span class='i'><a href="gi.html#ginomai">γίνομαι</a></span></li>
		</ul>
	</dd>
</dl>

<dl>
	<dt><a id="ginomenois">γινομένοις</a></dt>
	<dd>
		<ul>
			<li><span class='cat'>Parse:</span> <span class='parse'>Part: Pres Mid/Pass Dat Plur Masc/Neut</span></li>
			<li><span class='cat'>Root:</span> <span class='i'><a href="gi.html#ginomai">γίνομαι</a></span></li>
		</ul>
	</dd>
</dl>

<dl>
	<dt><a id="ginomenon">γινόμενον</a></dt>
	<dd>
		<ul>
			<li><span class='cat'>Parse:</span>
				<ul>
					<li class='parse'>Part: Pres Mid/Pass Nom/Acc Sing Neut</li>
					<li class='parse'>Part: Pres Mid/Pass Acc Sing Masc</li>
				</ul>
			</li>
			<li><span class='cat'>Root:</span> <span class='i'><a href="gi.html#ginomai">γίνομαι</a></span></li>
		</ul>
	</dd>
</dl>

<dl>
	<dt><a id="ginomenos">γινόμενος</a></dt>
	<dd>
		<ul>
			<li><span class='cat'>Parse:</span> <span class='parse'>Part: Pres Mid/Pass Nom Sing Masc</span></li>
			<li><span class='cat'>Root:</span> <span class='i'><a href="gi.html#ginomai">γίνομαι</a></span></li>
		</ul>
	</dd>
</dl>

<dl>
	<dt><a id="ginomenou">γινομένου</a></dt>
	<dd>
		<ul>
			<li><span class='cat'>Parse:</span> <span class='parse'>Part: Pres Mid/Pass Gen Sing Masc/Neut</span></li>
			<li><span class='cat'>Root:</span> <span class='i'><a href="gi.html#ginomai">γίνομαι</a></span></li>
		</ul>
	</dd>
</dl>

<dl>
	<dt><a id="ginomenous">γινομένους</a></dt>
	<dd>
		<ul>
			<li><span class='cat'>Parse:</span> <span class='parse'>Part: Pres Mid/Pass Acc Plur Masc</span></li>
			<li><span class='cat'>Root:</span> <span class='i'><a href="gi.html#ginomai">γίνομαι</a></span></li>
		</ul>
	</dd>
</dl>

<dl>
	<dt><a id="ginomenw">γινομένῳ</a></dt>
	<dd>
		<ul>
			<li><span class='cat'>Parse:</span> <span class='parse'>Part: Pres Mid/Pass Dat Sing Masc/Neut</span></li>
			<li><span class='cat'>Root:</span> <span class='i'><a href="gi.html#ginomai">γίνομαι</a></span></li>
		</ul>
	</dd>
</dl>

<dl>
	<dt><a id="ginomenwn">γινομένων</a></dt>
	<dd>
		<ul>
			<li><span class='cat'>Parse:</span> <span class='parse'>Part: Pres Mid/Pass Gen Plur MFN</span></li>
			<li><span class='cat'>Root:</span> <span class='i'><a href="gi.html#ginomai">γίνομαι</a></span></li>
		</ul>
	</dd>
</dl>

<dl>
	<dt><a id="ginontai">γίνονται</a></dt>
	<dd>
		<ul>
			<li><span class='cat'>Parse:</span> <span class='parse'>Verb: Pres Mid/Pass Ind 3rd Plur</span></li>
			<li><span class='cat'>Root:</span> <span class='i'><a href="gi.html#ginomai">γίνομαι</a></span></li>
		</ul>
	</dd>
</dl>

<dl>
	<dt><a id="ginou">γίνου</a></dt>
	<dd>
		<ul>
			<li><span class='cat'>Parse:</span> <span class='parse'>Verb: Pres Mid/Pass Imperative 2nd Sing</span></li>
			<li><span class='cat'>Root:</span> <span class='i'><a href="gi.html#ginomai">γίνομαι</a></span></li>
		</ul>
	</dd>
</dl>

<dl>
	<dt><a id="ginwmeqa">γινώμεθα</a></dt>
	<dd>
		<ul>
			<li><span class='cat'>Parse:</span> <span class='parse'>Verb: Pres Mid/Pass Subj 1st Plur</span></li>
			<li><span class='cat'>Root:</span> <span class='i'><a href="gi.html#ginomai">γίνομαι</a></span></li>
		</ul>
	</dd>
</dl>

<dl>
	<dt><a id="ginwntai">γίνωνται</a></dt>
	<dd>
		<ul>
			<li><span class='cat'>Parse:</span> <span class='parse'>Verb: Pres Mid/Pass Subj 3rd Plur</span></li>
			<li><span class='cat'>Root:</span> <span class='i'><a href="gi.html#ginomai">γίνομαι</a></span></li>
		</ul>
	</dd>
</dl>

<dl>
	<dt><a id="ginwske">γίνωσκε</a></dt>
	<dd>
		<ul>
			<li><span class='cat'>Parse:</span> <span class='parse'>Verb: Pres Act Imperative 2nd Sing</span></li>
			<li><span class='cat'>Root:</span> <span class='i'><a href="gi.html#ginwskw">γινώσκω</a></span></li>
		</ul>
	</dd>
</dl>

<dl>
	<dt><a id="ginwskei">γινώσκει</a></dt>
	<dd>
		<ul>
			<li><span class='cat'>Parse:</span> <span class='parse'>Verb: Pres Act Ind 3rd Sing</span></li>
			<li><span class='cat'>Root:</span> <span class='i'><a href="gi.html#ginwskw">γινώσκω</a></span></li>
		</ul>
	</dd>
</dl>

<dl>
	<dt><a id="ginwskein">γινώσκειν</a></dt>
	<dd>
		<ul>
			<li><span class='cat'>Parse:</span> <span class='parse'>Verb: Pres Act Infin</span></li>
			<li><span class='cat'>Root:</span> <span class='i'><a href="gi.html#ginwskw">γινώσκω</a></span></li>
		</ul>
	</dd>
</dl>

<dl>
	<dt><a id="ginwskeis">γινώσκεις</a></dt>
	<dd>
		<ul>
			<li><span class='cat'>Parse:</span> <span class='parse'>Verb: Pres Act Ind 2nd Sing</span></li>
			<li><span class='cat'>Root:</span> <span class='i'><a href="gi.html#ginwskw">γινώσκω</a></span></li>
		</ul>
	</dd>
</dl>

<dl>
	<dt><a id="ginwsketai">γινώσκεται</a></dt>
	<dd>
		<ul>
			<li><span class='cat'>Parse:</span> <span class='parse'>Verb: Pres Mid/Pass Ind 3rd Sing</span></li>
			<li><span class='cat'>Root:</span> <span class='i'><a href="gi.html#ginwskw">γινώσκω</a></span></li>
		</ul>
	</dd>
</dl>

<dl>
	<dt><a id="ginwskete">γινώσκετε</a></dt>
	<dd>
		<ul>
			<li><span class='cat'>Parse:</span>
				<ul>
					<li class='parse'>Verb: Pres Act Ind 2nd Plur</li>
					<li class='parse'>Verb: Pres Act Imperative 2nd Plur</li>
				</ul>
			</li>
			<li><span class='cat'>Root:</span> <span class='i'><a href="gi.html#ginwskw">γινώσκω</a></span></li>
		</ul>
	</dd>
</dl>

<dl>
	<dt><a id="ginwsketw">γινωσκέτω</a></dt>
	<dd>
		<ul>
			<li><span class='cat'>Parse:</span> <span class='parse'>Verb: Pres Act Imperative 3rd Sing</span></li>
			<li><span class='cat'>Root:</span> <span class='i'><a href="gi.html#ginwskw">γινώσκω</a></span></li>
		</ul>
	</dd>
</dl>

<dl>
	<dt><a id="ginwsketwsan">γινωσκέτωσαν</a></dt>
	<dd>
		<ul>
			<li><span class='cat'>Parse:</span> <span class='parse'>Verb: Pres Act Imperative 3rd Plur</span></li>
			<li><span class='cat'>Root:</span> <span class='i'><a href="gi.html#ginwskw">γινώσκω</a></span></li>
		</ul>
	</dd>
</dl>

<dl>
	<dt><a id="ginwskh">γινώσκῃ</a></dt>
	<dd>
		<ul>
			<li><span class='cat'>Parse:</span> <span class='parse'>Verb: Pres Act Subj 3rd Sing</span></li>
			<li><span class='cat'>Root:</span> <span class='i'><a href="gi.html#ginwskw">γινώσκω</a></span></li>
		</ul>
	</dd>
</dl>

<dl>
	<dt><a id="ginwskhte">γινώσκητε</a></dt>
	<dd>
		<ul>
			<li><span class='cat'>Parse:</span> <span class='parse'>Verb: Pres Act Subj 2nd Plur</span></li>
			<li><span class='cat'>Root:</span> <span class='i'><a href="gi.html#ginwskw">γινώσκω</a></span></li>
		</ul>
	</dd>
</dl>

<dl>
	<dt><a id="ginwskomai">γινώσκομαι</a></dt>
	<dd>
		<ul><script src='js/verb/vpmpi1s.js'></script>
			<li><span class='cat'>Root:</span> <span class='i'><a href="gi.html#ginwskw">γινώσκω</a></span></li>
		</ul>
	</dd>
</dl>

<dl>
	<dt><a id="ginwskomen">γινώσκομεν</a></dt>
	<dd>
		<ul>
			<li><span class='cat'>Parse:</span> <span class='parse'>Verb: Pres Act Ind 1st Plur</span></li>
			<li><span class='cat'>Root:</span> <span class='i'><a href="gi.html#ginwskw">γινώσκω</a></span></li>
		</ul>
	</dd>
</dl>

<dl>
	<dt><a id="ginwskomenh">γινωσκομένη</a></dt>
	<dd>
		<ul>
			<li><span class='cat'>Parse:</span> <span class='parse'>Part: Pres Mid/Pass Nom Sing Fem</span></li>
			<li><span class='cat'>Root:</span> <span class='i'><a href="gi.html#ginwskw">γινώσκω</a></span></li>
		</ul>
	</dd>
</dl>

<dl>
	<dt><a id="ginwskonta">γινώσκοντά</a></dt>
	<dd>
		<ul>
			<li><span class='cat'>Parse:</span> <span class='parse'>Part: Pres Act Nom/Acc Sing Neut</span> <a href="gi.html#ginwskw">γινώσκω</a></li>
			<li><span class='cat'>Root:</span> <span class='i'><a href="gi.html#ginwskw">γινώσκω</a></span></li>
		</ul>
	</dd>
</dl>

<dl>
	<dt><a id="ginwskontas">γινώσκοντας</a></dt>
	<dd>
		<ul>
			<li><span class='cat'>Parse:</span> <span class='parse'>Part: Pres Act Acc Plur Masc</span></li>
			<li><span class='cat'>Root:</span> <span class='i'><a href="gi.html#ginwskw">γινώσκω</a></span></li>
		</ul>
	</dd>
</dl>

<dl>
	<dt><a id="ginwskontes">γινώσκοντες</a></dt>
	<dd>
		<ul>
			<li><span class='cat'>Parse:</span> <span class='parse'>Part: Pres Act Nom Plur Masc</span></li>
			<li><span class='cat'>Root:</span> <span class='i'><a href="gi.html#ginwskw">γινώσκω</a></span></li>
		</ul>
	</dd>
</dl>

<dl>
	<dt><a id="ginwskousa">γινώσκουσα</a></dt>
	<dd>
		<ul>
			<li><span class='cat'>Parse:</span> <span class='parse'>Part: Pres Act Nom Sing Fem</span></li>
			<li><span class='cat'>Root:</span> <span class='i'><a href="gi.html#ginwskw">γινώσκω</a></span></li>
		</ul>
	</dd>
</dl>

<dl>
	<dt><a id="ginwskousan">γινώσκουσαν</a></dt>
	<dd>
		<ul>
			<li><span class='cat'>Parse:</span> <span class='parse'>Part: Pres Act Acc Sing Fem</span> <a href="gi.html#ginwskw">γινώσκω</a></li>
			<li><span class='cat'>Root:</span> <span class='i'><a href="gi.html#ginwskw">γινώσκω</a></span></li>
		</ul>
	</dd>
</dl>

<dl>
	<dt><a id="ginwskousin">γινώσκουσι</a>, <a id="ginwskousi">γινώσκουσιν</a></dt>
	<dd>
		<ul>
			<li><span class='cat'>Parse:</span>
				<ul>
					<li class='parse'>Verb: Pres Act Ind 3rd Plur</li>
					<li class='parse'>Part: Pres Act Dat Plur Masc/Neut</li>
				</ul>
			</li>
			<li><span class='cat'>Root:</span> <span class='i'><a href="gi.html#ginwskw">γινώσκω</a></span></li>
		</ul>
	</dd>
</dl>

<dl>
	<dt><a id="ginwskontai">γινώσκονται</a></dt>
	<dd>
		<ul>
			<li><span class='cat'>Parse:</span>
				<ul>
					<li class='parse'>Verb: Pres Mid/Pass Ind 3rd Plur</li>
					<li class='parse'>Part: Pres Act Dat Plur Masc</li>
				</ul>
			</li>
			<li><span class='cat'>Root:</span> <span class='i'><a href="gi.html#ginwskw">γινώσκω</a></span></li>
		</ul>
	</dd>
</dl>

<dl>
	<dt><a id="ginwskonti">γινώσκοντι</a></dt>
	<dd>
		<ul>
			<li><span class='cat'>Parse:</span>
				<ul>
					<li>				<ul>
					<li class='parse'>Verb: Pres Act Ind 3rd Plur</li>
					<li class='parse'>Part: Pres Act Dat Sing Masc/Neut</li>
					<li class='parse'>Part: Pres Act Dat Plur Masc</li>
				</ul>
			</li>
				</ul>
			</li>
			<li><span class='cat'>Root:</span> <span class='i'><a href="gi.html#ginwskw">γινώσκω</a></span></li>
		</ul>
	</dd>
</dl>

<dl>
	<dt><a id="ginwskw">γινώσκω</a></dt>
	<dd>
		<ul><script src='js/verb/vpai1s.js'></script>
			<li><span class='cat'>Meaning:</span>
				<ul>
					<li><span class='i'>to know</span></li>
					<li><span class='i'>to come to know, find out by observation, find out by inquiry</span></li>
					<li><span class='i'>to arrive at a solution of</span> (a puzzle, riddle, etc.)</li>
					<li><span class='i'>to have in the mind, have learned</span></li>
					<li><span class='i'>to become closely acquainted with, have personal knowledge of</span></li>
					<li><span class='i'>to recognize, admit to acquaintance with</span></li>
					<li><span class='i'>to experience</span> (e.g., to know disappointment)</li>
					<li><span class='i'>to be aware, become aware</span></li>
					<li><span class='i'>to recognize as one's own</span></li>
					<li><span class='i'>to understand, comprehend</span></li>
					<li><span class='i'>to perceive, notice, realize</span></li>
					<li><span class='i'>to acknowledge, recognize</span> (someone's authority or relationship)</li>
					<li><span class='i'>to identify</span></li>
					<li><span class='i'>to acknowledge as true, admit as important</span></li>
					<li><span class='i'>to take note of, not neglect someone needy</span></li>
					<li><span class='i'>to take an interest in, concern oneself with</span></li>
					<li><span class='i'>to admit to the veracity of</span> (a proposition)</li>
					<li><span class='i'>to have sexual intercourse</span></li>
				</ul>
			</li>
			<li><span class='cat'>Note:</span> <span class='i'>Classical spelling is</span> <span class='b'> γιγνώσκω</span></li>
			<script src='../cognate/g/ginwskw.js'></script>
		</ul>
			<script>
				var text1="<a href='gi.html#ginwskw'>γινώσκω</a>";
				var text2="<a href='gn.html#gnwsomai'>γνώσομαι</a>";
				var text3="<a href='egn.html#egnwn'>ἔγνων</a>";
				var text4="<a href='egn.html#egnwka'>ἔγνωκα</a>";
				var text5="<a href='egn.html#egnwsmai'>ἔγνωσμαι</a>";
				var text6="<a href='egn.html#egnwsqhn'>ἐγνώσθην</a>";
			</script><script src='js/principle.js'></script>
		<ul>
			<li><span class='cat'>Forms:</span></li>
		</ul>
		<fieldset><legend>Present</legend>
			<ul>
					<li>γινώσκοντι <span class='parse'>Verb: Pres Act Ind 3rd Plur</span></li>
					<li>γινώσκοντι <span class='parse'>Part: Pres Act Dat Sing Masc/Neut</span> <a href="gi.html#ginwskw">γινώσκω</a></li>
					<li>γινώσκονται <span class='parse'>Verb: Pres Mid/Pass Ind 3rd Plur</span> <a href="gi.html#ginwskw">γινώσκω</a></li>
					<li>γινώσκηται <span class='parse'>Verb: Pres Mid/Pass Subj 3rd Sing</span> <a href="gi.html#ginwskw">γινώσκω</a></li>
					<li>γίγνωσκε <span class='parse'>Verb: Pres Act Imperative 2nd Sing</span> <a href="gi.html#ginwskw">γινώσκω</a></li>
					<li>γιγνώσκει <span class='parse'>Verb: Pres Act Ind 3rd Sing</span> <a href="gi.html#ginwskw">γινώσκω</a></li>
					<li>γιγνώσκοντας <span class='parse'>Part: Pres Act Acc Plur Masc</span> <a href="gi.html#ginwskw">γινώσκω</a></li>
					<li>γίνωσκε <span class='parse'>Verb: Pres Act Imperative 2nd Sing</span></li>
					<li>γινώσκει <span class='parse'>Verb: Pres Act Ind 3rd Sing</span></li>
					<li>γινώσκειν <span class='parse'>Verb: Pres Act Infin</span></li>
					<li>γινώσκεις <span class='parse'>Verb: Pres Act Ind 2nd Sing</span></li>
					<li>γινώσκεται <span class='parse'>Verb: Pres Mid/Pass Ind 3rd Sing</span></li>
					<li>γινώσκετε <span class='parse'>Verb: Pres Act Ind 2nd Plur</span></li>
					<li>γινώσκετε <span class='parse'>Verb: Pres Act Imperative 2nd Plur</span></li>
					<li>γινωσκέτω <span class='parse'>Verb: Pres Act Imperative 3rd Sing</span></li>
					<li>γινωσκέτωσαν <span class='parse'>Verb: Pres Act Imperative 3rd Plur</span></li>
					<li>γινώσκῃ <span class='parse'>Verb: Pres Act Subj 3rd Sing</span></li>
					<li>γινώσκητε <span class='parse'>Verb: Pres Act Subj 2nd Plur</span></li>
					<li>γινώσκομαι <span class='parse'>Verb: Pres Mid/Pass Ind 1st Sing</span></li>
					<li>γινώσκομεν <span class='parse'>Verb: Pres Act Ind 1st Plur</span></li>
					<li>γινωσκομένη <span class='parse'>Part: Pres Mid/Pass Nom Sing Fem</span></li>
					<li>γινώσκοντα <span class='parse'>Part: Pres Act Nom/Acc Sing Neut</span> <a href="gi.html#ginwskw">γινώσκω</a></li>
					<li>γινώσκοντας <span class='parse'>Part: Pres Act Acc Plur Masc</span></li>
					<li>γινώσκοντες <span class='parse'>Part: Pres Act Nom Plur Masc</span></li>
					<li>γινώσκουσα <span class='parse'>Part: Pres Act Nom Sing Fem</span></li>
					<li>γινώσκουσαν <span class='parse'>Part: Pres Act Acc Sing Fem</span> <a href="gi.html#ginwskw">γινώσκω</a></li>
					<li>γινώσκουσι <span class='parse'>Verb: Pres Act Ind 3rd Plur</span></li>
					<li>γινώσκουσι <span class='parse'>Part: Pres Act Dat Plur Masc</span></li>
					<li>γινώσκουσι(ν) <span class='parse'>Verb: Pres Act Ind 3rd Plur</span></li>
					<li>γινώσκουσι(ν) <span class='parse'>Part: Pres Act Dat Plur Masc</span></li>
					<li>γινώσκωμεν <span class='parse'>Verb: Pres Act Subj 1st Plur</span></li>
					<li>γινώσκων <span class='parse'>Part: Pres Act Nom Sing Masc</span></li>
					<li>γινώσκωσι <span class='parse'>Verb: Pres Act Subj 3rd Plur</span></li>
					<li>γινώσκωσι(ν) <span class='parse'>Verb: Pres Act Subj 3rd Plur</span></li>
					<li>γινωσκούσας <span class='parse'>Part: Pres Act Acc Plur Fem</span></li>
			</ul>
		</fieldset>
		<fieldset><legend>Imperfect</legend>
			<ul>
					<li>ἐγίνωσκε(ν) <span class='parse'>Verb: Imperfect Act Ind 3rd Sing</span></li>
					<li>ἐγίνωσκον <span class='parse'>Verb: Imperfect Act Ind 1st Sing</span></li>
					<li>ἐγίνωσκον <span class='parse'>Verb: Imperfect Act Ind 3rd Plur</span></li>
			</ul>
		</fieldset>
		<fieldset><legend>Future</legend>
			<ul>
					<li>γνώσει <span class='parse'>Verb: Fut Mid Ind 2nd Sing</span></li>
					<li>γνώσεις <span class='parse'>Verb: Fut Act Ind 3rd Sing</span></li>
					<li>γνώσεσθε <span class='parse'>Verb: Fut Mid Ind 2nd Plur</span></li>
					<li>γνώσεται <span class='parse'>Verb: Fut Mid Ind 3rd Sing</span></li>
					<li>γνώσῃ <span class='parse'>Verb: Fut Mid Ind 2nd Sing</span></li>
					<li>γνωσθήσεται <span class='parse'>Verb: Fut Pass Ind 3rd Sing</span></li>
					<li>γνωσθήσῃ <span class='parse'>Verb: Fut Pass Ind 2nd Sing</span></li>
					<li>γνωσθήσομαι <span class='parse'>Verb: Fut Pass Ind 1st Sing</span></li>
					<li>γνωσθήσονται <span class='parse'>Verb: Fut Pass Ind 3rd Plur</span></li>
					<li>γνώσομαι <span class='parse'>Verb: Fut Mid Ind 1st Sing</span></li>
					<li>γνωσόμεθα <span class='parse'>Verb: Fut Mid Ind 1st Plur</span></li>
					<li>γνώσονται <span class='parse'>Verb: Fut Mid Ind 3rd Plur</span></li>
			</ul>
		</fieldset>
		<fieldset><legend>Aorist</legend>
			<ul>
					<li>γνοῖ <span class='parse'>Verb: 2Aor Act Subj 3rd Sing</span></li>
					<li>γνοίη <span class='parse'>Verb: Aor Act Opt 3rd Sing</span></li>
					<li>γνόντα <span class='parse'>Part: 2Aor Act Acc Sing Masc</span></li>
					<li>γνόντες <span class='parse'>Part: 2Aor Act Nom Plur Masc</span></li>
					<li>γνούς <span class='parse'>Part: 2Aor Act Nom Sing Masc</span></li>
					<li>γνῶ <span class='parse'>Verb: 2Aor Act Subj 1st Sing</span></li>
					<li>γνῷ <span class='parse'>Verb: 2Aor Act Subj 3rd Sing</span></li>
					<li>γνῴην <span class='parse'>Verb: Aor Act Opt 1st Sing</span></li>
					<li>γνώθι <span class='parse'>Verb: 2Aor Act Imperative 2nd Sing</span></li>
					<li>γνῶμεν <span class='parse'>Verb: Aor Act Subj 1st Plur</span></li>
					<li>γνῶναι <span class='parse'>Verb: 2Aor Act Infin</span></li>
					<li>γνῷς <span class='parse'>Verb: 2Aor Act Subj 2nd Sing</span></li>
					<li>γνωσθέντες <span class='parse'>Part: Aor Pass Nom Plur Masc</span></li>
					<li>γνωσθῇ <span class='parse'>Verb: Aor Pass Subj 3rd Sing</span></li>
					<li>γνωσθῆναι <span class='parse'>Verb: Aor Pass Infin</span></li>
					<li>γνώσθητι <span class='parse'>Verb: Aor Pass Imperative 2nd Sing</span></li>
					<li>γνωσθήτω <span class='parse'>Verb: Aor Pass Imperative 3rd Sing</span></li>
					<li>γνωσθῶ <span class='parse'>Verb: Aor Pass Subj 1st Sing</span></li>
					<li>γνῶσιν <span class='parse'>Verb: 2Aor Act Subj 3rd Plur</span> of <a href="gi.html#ginwskw">γινώσκω</a></li>
					<li>γνῶσιν <span class='parse'>Noun: Acc Sing Fem</span> of <a href="gn.html#gnwsis">γνῶσις</a></li>
					<li>γνῶτε <span class='parse'>Verb: 2Aor Act Subj 2nd Plur</span></li>
					<li>γνῶτε <span class='parse'>Verb: 2Aor Act Imperative 2nd Plur</span></li>
					<li>γνώτω <span class='parse'>Verb: 2Aor Act Imperative 3rd Sing</span></li>
					<li>γνώτωσαν <span class='parse'>Verb: Aor Act Imperative 3rd Plur</span></li>
					<li>ἔγνω <span class='parse'>Verb: 2Aor Act Ind 3rd Sing</span></li>
					<li>ἔγνωμεν <span class='parse'>Verb: Aor Act Ind 1st Plur</span></li>
					<li>ἔγνων <span class='parse'>Verb: 2Aor Act Ind 1st Sing</span></li>
					<li>ἔγνως <span class='parse'>Verb: 2Aor Act Ind 2nd Sing</span></li>
					<li>ἔγνωσαν <span class='parse'>Verb: 2Aor Act Ind 3rd Plur</span></li>
					<li>ἐγνώσθη <span class='parse'>Verb: Aor Pass Ind 3rd Sing</span></li>
					<li>ἐγνώσθην <span class='parse'>Verb: Aor Pass Ind 1st Sing</span></li>
					<li>ἐγνώσθης <span class='parse'>Verb: Aor Pass Ind 2nd Sing</span></li>
					<li>ἔγνωτε <span class='parse'>Verb: Aor Act Ind 2nd Plur</span></li>
			</ul>
		</fieldset>
		<fieldset><legend>Perfect</legend>
			<ul>
					<li>ἔγνωκα <span class='parse'>Verb: Perf Act Ind 1st Sing</span></li>
					<li>ἐγνώκαμεν <span class='parse'>Verb: Perf Act Ind 1st Plur</span></li>
					<li>ἔγνωκαν <span class='parse'>Verb: Perf Act Ind 3rd Plur</span></li>
					<li>ἔγνωκας <span class='parse'>Verb: Perf Act Ind 2nd Sing</span></li>
					<li>ἐγνώκατε <span class='parse'>Verb: Perf Act Ind 2nd Plur</span></li>
					<li>ἐγνώκειτε <span class='parse'>Verb: PluPerf Act Ind 2nd Plur</span></li>
					<li>ἔγνωκε <span class='parse'>Verb: Perf Act Ind 3rd Sing</span></li>
					<li>ἔγνωκεν <span class='parse'>Verb: Perf Act Ind 3rd Sing</span></li>
					<li>ἐγνωκέναι <span class='parse'>Verb: Perf Act Infin</span></li>
					<li>ἐγνωκος <span class='parse'>Part: Perf Act Nom/Acc Sing Neut</span></li>
					<li>ἐγνωκότας <span class='parse'>Part: Perf Act Acc Plur Masc</span></li>
					<li>ἐγνωκότες <span class='parse'>Part: Perf Act Nom Plur Masc</span></li>
					<li>ἐγνωκώς <span class='parse'>Part: Perf Act Nom Sing Masc</span></li>
					<li>ἔγνωσται <span class='parse'>Verb: Perf Mid/Pass Ind 3rd Sing</span></li>
			</ul>
		</fieldset>
	</dd>
</dl>

<dl>
	<dt><a id="ginwskousas">γινωσκούσας</a></dt>
	<dd>
		<ul>
			<li><span class='cat'>Parse:</span> <span class='parse'>Part: Pres Act Acc Plur Fem</span></li>
			<li><span class='cat'>Root:</span> <span class='i'><a href="gi.html#ginwskw">γινώσκω</a></span></li>
		</ul>
	</dd>
</dl>

<dl>
	<dt><a id="ginwskwmen">γινώσκωμεν</a></dt>
	<dd>
		<ul>
			<li><span class='cat'>Parse:</span> <span class='parse'>Verb: Pres Act Subj 1st Plur</span></li>
			<li><span class='cat'>Root:</span> <span class='i'><a href="gi.html#ginwskw">γινώσκω</a></span></li>
		</ul>
	</dd>
</dl>

<dl>
	<dt><a id="ginwskwn">γινώσκων</a></dt>
	<dd>
		<ul>
			<li><span class='cat'>Parse:</span> <span class='parse'>Part: Pres Act Nom Sing Masc</span></li>
			<li><span class='cat'>Root:</span> <span class='i'><a href="gi.html#ginwskw">γινώσκω</a></span></li>
		</ul>
	</dd>
</dl>

<dl>
	<dt><a id="ginwskwsin">γινώσκωσι</a>, <a id="ginwskwsi">γινώσκωσιν</a></dt>
	<dd>
		<ul>
			<li><span class='cat'>Parse:</span>
				<ul>
					<li class='parse'>Verb: Pres Act Subj 3rd Plur</li>
					<li class='parse'>Verb: Aor Act Subj 3rd Plur</li>
				</ul>
			</li>
			<li><span class='cat'>Root:</span> <span class='i'><a href="gi.html#ginwskw">γινώσκω</a></span></li>
		</ul>
	</dd>
</dl>

<dl>
	<dt><a id="giwras">γιώρας</a></dt>
	<dd>
		<ul>
			<li><span class='cat'>Parse:</span> <span class='parse'>Noun: Nom Sing Masc</span></li>
			<li><span class='cat'>Meaning:</span>
				<ul>
					<li><span class='i'>resident alien, someone who has citizenship in one country but is a permanent resident in another</span></li>
					<li><span class='i'>sojourner</span></li>
					<li><span class='i'>immigrant</span></li>
				</ul>
			</li>
			<!-- <li><span class='cat'>Note:</span> <span class='i'>Also spelled</span> <span class='b'> <a href -->
			<li><span class='cat'>Note:</span> <span class='i'>Also see προσήλυτος=immigrant; and πάροικος=resident alien</span></li>
		</ul>
	</dd>
</dl>
		</div>
	<footer id='foot'>
<nav id='endmenu'><script src='js/menu/g-menu.js'></script></nav>
		<h2><a href="gh.html" title="previous list"><img src='image/prev.png' alt='prev'></a>
 <a href="#top"><img src='image/top.png' alt='top'></a>
<a href="gl.html" title="next list"><img src='image/next.png' alt='next'></a> </h2>
<script src='js/copyright.js'></script>
	</footer>
</body>
</html>